【裁判字號】    99,台上,171
【裁判日期】    990114
【裁判案由】    違反毒品危害防制條例
【裁判全文】
最高法院刑事判決              九十九年度台上字第一七一號
上   訴   人  台灣高等法院台中分院檢察署檢察官
上訴人即被告  甲○○
              乙○○
上列上訴人等因被告等違反毒品危害防制條例案件，不服台灣高
等法院台中分院中華民國九十八年十月二十九日第二審判決（九
十八年度上訴字第二００二號，起訴案號：台灣台中地方法院檢
察署九十八年度偵字第六二九六、六五三四號），提起上訴，本
院判決如下：
    主  文
上訴駁回。
    理  由
按刑事訴訟法第三百七十七條規定，上訴於第三審法院，非以判
決違背法令為理由，不得為之。是提起第三審上訴，應以原判決
違背法令為理由，係屬法定要件。如果上訴理由書狀並未依據卷
內訴訟資料，具體指摘原判決不適用何種法則或如何適用不當，
或所指摘原判決違法情事，顯與法律規定得為第三審上訴理由之
違法情形，不相適合時，均應認其上訴為違背法律上之程式，予
以駁回。本件原判決綜合全部卷證資料，認上訴人即被告甲○○
、乙○○有其事實欄所載之犯行，已詳所憑之證據與認定之理
由，因而撤銷第一審之科刑判決，改判仍論處甲○○販賣第一級
毒品（累犯）二罪刑，共同販賣第一級毒品（累犯）罪刑，及乙
○○共同販賣第一級毒品罪刑（均處有期徒刑）。從形式上觀察
，並無足以影響判決結果之違法情形存在。檢察官上訴意旨略稱
：原判決理由固明被告二人於偵、審自白犯罪，甲○○尚供出
毒品來源因而破獲，分別適用毒品危害防制條例第十七條第一項
、第二項減輕或遞減其刑，然事實欄未為此部分述，屬判決理
由矛盾；又原判決適用尚未施行之修正後毒品危害防制條例第十
七條第二項規定減輕被告二人之刑，亦有不適用法則或適用不當
之違法云云。甲○○上訴意旨略以：原判決固說明甲○○供出毒
品來源及於偵查、審判中均自白犯罪，分別適用毒品危害防制條
例第十七條第一、二項規定減輕其刑，惟事實欄無此記載，有判
決理由矛盾之違法；原判決未依修正後毒品危害防制條例第十七
條第二項規定再減輕甲○○之刑，有不適用法則或適用不當之違
法云云。乙○○上訴意旨略謂：原判決認乙○○無修正後毒品危
害防制條例第十七條第二項「犯第四條至第八條之罪，於偵查或
審判中均自白者，減輕其刑」之適用，有適用法令不當之情形云
云。惟查：(一)有罪判決書應記載之「犯罪事實」，應係指符合犯
罪構成要件之具體社會事實，如被告犯罪之時間、地點、手段以
及其他該當於犯罪構成要件而足資認定既判力範圍之具體社會事
實；至於構成要件以外之其他適用法律事實，例如：刑罰之加重
或減輕事由，可無須在「犯罪事實」欄中記載，僅於理由內依刑
事訴訟法第三百十條第四款記載其理由即足。故原判決未於犯罪
事實欄記載甲○○供出毒品來源及於偵查、審判中自白犯罪，於
法無違。(二)、縱認民國九十八年五月二十日修正公布之毒品危害
防制條例第十七條於六個月後始生效，於本院判決時，亦已生效
，則判決適用修正後毒品危害防制條例，即於判決結果不生影響
，仍不得執此為第三審上訴理由。(三)、原判決理由三已明被告
二人均於偵查及審判中自白犯罪，俱應依修正後毒品危害防制條
例第十七條第二項規定減輕其刑，甲○○又供出毒品來源為綽號
「川董」之陳吉村，陳吉村因而被移送檢察官偵查，應再依同條
例第十七條第一項規定遞減其刑等旨明確，顯無上訴意旨所指之
違法情事。應認本件上訴均違背法律上之程式，予以駁回。
據上論結，應依刑事訴訟法第三百九十五條前段，判決如主文。
中    華    民    國  九十九  年    一    月   十四   日
                      最高法院刑事第十三庭
                          審判長法官  賴  忠  星
                                法官  呂  丹  玉
                                法官  吳      燦
                                法官  蔡  名  曜
                                法官  葉  麗  霞
      本件正本證明與原本無異
                                      書  記  官
中    華    民    國  九十九  年    一    月   十九   日
                                                     ｍ

司法院資訊處製作；財團法人民間司法改革基金會備份。
